臺灣基隆地方法院刑事判決　　　　　　　 94年度易字第397號
公　訴　人　臺灣基隆地方法院檢察署檢察官
被　　　告　丁○○
上列被告因恐嚇等案件，經檢察官提起公訴（94年度偵字第2635
號），本院判決如下：
    主  文
丁○○以加害生命、身體、財產之事，恐嚇他人致生危害於安全
，累犯，處有期徒刑陸月，如易科罰金，以佰元折算壹日。
    事  實
一、丁○○曾有竊盜、傷害、殺人未遂等前科，其前因對他人丟
    擲點燃汽油犯恐嚇危害安全罪，經本院於民國91年8月19日
    以91年基簡字第548號判決判處有期徒刑3月確定，於92年1
    月2日執行完畢。竟仍不知悔改，明知汽油係危險之易燃物
    ，若朝住戶大門潑灑，足以恐嚇並危害被潑灑住戶之生命、
    身體、財產安全，因認與其對棟而居，住於基隆市○○街2
    巷24之14號之乙○○經常於夜間發出吵雜聲，即心生不滿，
    基於恐嚇危害他人安全之犯意，於94年6月2日晚上8時40 分
    許，持裝有汽油之不明容器，至乙○○前揭住處大門口潑灑
    ，以此加害生命、身體、財產之事恐嚇乙○○，使乙○○心
    生畏懼，致生危害於其安全。乙○○自屋內聞到汽油之氣味
    ，乃至窗戶察看，並對外喊叫「是誰」，丁○○旋即逃離現
    場，乙○○則報警處理，而悉上情。
二、案經基隆市警察局第四分局報告臺灣基隆地方法院檢察署檢
    察官偵查起訴。
    理  由
一、訊據被告丁○○矢口否認有何恐嚇危害安全之犯行，辯稱：
    其於94年6月2日晚上根本未至告訴人乙○○家，亦未拿汽油
    撥灑她家住處大門，當時其係到她家同棟找里長及同哥，請
    他們告訴乙○○不要那麼晚洗衣服，里長及同哥雖然不在，
    但里長太太當時在家，可以作為其不在案發現場之證明云云
    。經查：
  (一)上揭事實，業據告訴人乙○○於本院審理時證述：94年6月2
    日晚間8時40分許，其在家裡客廳看電視，先聞到汽油味，
    就先至窗戶那邊去看家門口有無什麼東西，一上前看，就看
    到被告按其家電鈴1聲，其就大聲喊是誰，又看到被告按第2
    次電鈴，就趕快把木門打開，被告已經從其家3樓衝到2樓，
    他手上拿著1個透明的瓶子，瓶子不是很大，汽油是潑在其
    家大門外面，有潑到紅色鐵門，該鐵門及地上均有殘留汽油
    之痕跡，其確認過家門口有汽油後，覺得很害怕，萬一點火
    其就逃不出去；被告按電鈴時，其有看到被告的側臉，因被
    告臉黑黑的，頭髮短短的，腳有缺陷，且當時其家裡及樓梯
    間均有開燈，所以可以看得很清楚就是被告在其家門外等語
    明確（見本院94年10月20日審判筆錄），且告訴人所證述被
    告之臉部及腳部特徵，均核與被告之特徵相符，亦經本院當
    庭勘驗屬實（見同上筆錄），而告訴人住處門口都是汽油味
    ，且門上看得到被潑灑腐蝕的痕跡，地上還殘留一點點液體
    ，並未完全乾掉，並據證人即案發後至現場處理之員警林金
    龍於偵查時證述綦詳（見偵查卷第39頁），復有告訴人住處
    大門照片4幀在卷可參（見偵查卷第17至18頁），顯見告訴
    人前揭證述非虛。再本件案發前幾個月，被告與告訴人曾因
    被告不滿告訴人凌晨3、4時在陽台洗東西之吵雜聲與告訴人
    發生口角，並因此鬧上警局，且本件案發當天下午4時許，
    被告又因不滿告訴人於夜間洗衣服之吵雜聲發生口角，被告
    並報警處理等情，除據被告供承在卷外，復據告訴人及證人
    即處理員警陳簡成於偵查時證述在卷（見偵查卷第27頁、38
    頁至39頁），且有基隆市警察局員警工作紀錄簿附卷可稽（
    見偵查卷第49頁），被告於偵查時亦自承：其不喜歡告訴人
    很晚洗東西，告訴人開紗門的聲音及整理東西聲音很大聲，
    因其有遺傳躁鬱症，沒辦法忍受睡不好覺等語（見偵查卷第
    30至31頁），故被告顯對告訴人有不滿之情緒，而有為本案
    潑灑汽油之動機甚明。
  (二)被告雖辯稱案發當時其係至告訴人家同棟找里長及同哥，請
    他們告訴乙○○不要那麼晚洗衣服，里長及同哥雖然不在，
    但里長太太當時在家，可以作為其不在案發現場之證明云云
    。惟查，證人即里長太太丙○○○已到庭證述：被告曾於去
    年至其家辦理殘障手冊之事，今年並沒有印象被告曾至其家
    ，且其家與告訴人家並不同棟，出入口亦不同等語（見本院
    同上審判筆錄），故被告上開辯稱，核與事實不符，不足採
    信。且被告於警訊時供稱：其於94年6月2日晚上8時40分左
    右都在家裡，一直到大約晚上9時30分許才出門找朋友等語
    （見偵查卷第11頁），亦核與其前揭辯稱不符，由此益見其
    所辯不可採。
  (三)綜上所述，被告所辯不足採信，本案事證明確，被告犯行堪
    以認定，應依法論科。
二、查被告以潑灑汽油之足以加害人生命、身體、財產之行為恐
    嚇告訴人，使告訴人心生恐懼，致生危害於安全，核其所為
    ，係犯刑法第305之恐嚇危害安全罪。其曾受前揭事實欄所
    載刑之科刑及執行完畢情形，有臺灣高等法院被告全國前案
    紀錄表在卷可參，其於受有期徒刑執行完畢後5年內，再犯
    本件有期徒刑以上之罪，為累犯，應依法加重其刑。爰審酌
    被告前已有丟擲汽油恐嚇危害他人安全之前科（見卷附本院
    91 年度基簡第548號刑事簡易判決），猶不知悛悔，僅因不
    滿告訴人夜間洗東西之吵雜聲，即至告訴人住處以潑灑汽油
    之方式恐嚇告訴人，使告訴人生命、身體、財產安全產生極
    大之不安，惡性甚重，暨其犯後否認犯行之態度等一切情狀
    ，量處如主文所示之刑，併諭知易科罰金之折算標準，以示
    懲儆。至被告所持裝有汽油之不明容器，並未扣案，亦無證
    據證明該物現仍存在，為免日後執行之困難，爰不予宣告沒
    收，附此敘明。
三、公訴意旨另以：被告明知潑灑汽油於現供人使用之住宅門前
    ，若進而點燃之，將致生公共危險，仍基於預備放火之故意
    ，持不明容器裝有汽油，至告訴人前揭住處大門口潑灑，因
    認被告此部分另涉刑法第173條第1項、第4項之預備放火罪
    。惟按犯罪事實應依證據認定之，無證據不得認定犯罪事實
    ，刑事訴訟法第154條第2項定有明文。且按預備犯係指著手
    實行犯罪行為前之準備行為，換言之，行為人必須具有放火
    之故意，而著手實行放火行為前之準備行為，始能成立刑法
    第173條第4項、第1項之預備放火罪。查本案告訴人於聞到
    汽油味後，至其窗戶上前觀看時，被告正在按其住處門鈴，
    並於其大喊時，又按其住處門鈴第2次等情，業據告訴人乙
    ○○證述如前，故被告在潑灑汽油後至為告訴人發現期間，
    尚有充足之時間可以引火點燃汽油，詎其並未引火點燃，反
    而按告訴人住處門鈴引起告訴人注意，由此可見其潑灑汽油
    意在恐嚇告訴人，而非放火甚明。且本案告訴人除目睹被告
    手上拿裝有汽油之不明容器外，並未目睹被告尚持有任何足
    以引燃汽油之器具，警方亦未在案發現場扣得任何引燃汽油
    之物，是本件並查無其他積極證據足以證明被告係基於放火
    之故意，而著手實行放火行為前潑灑汽油之準備行為，公訴
    人認被告此部分涉有刑法第173條第4項、第1項之預備放火
    罪即有未洽，惟公訴意旨認此部分與前揭論罪科刑之恐嚇危
    害安全罪間有想像競合之裁判上一罪關係，爰不另為無罪之
    諭知。
據上論斷，應依刑事訴訟法第299條第1項前段，刑法第305條、
第47條、第41條第1項前段，罰金罰鍰提高標準條例第1條前段、
第2條，判決如主文。
本案經檢察官甲○○到庭執行職務。
中　　華　　民　　國　　94　　年　　11　　月　　3 　　日
                  刑事第四庭審判長法  官  鄭景文
                                  法  官  曾雨明
                                  法  官  王美婷
以上正本證明與原本無異。
對於本件判決如有不服，應於收受送達後10日內，向本院提出上
訴書狀，上訴於臺灣高等法院，並按他造當事人之人數附具繕本
。
中　　華　　民　　國　　94　　年　　11　　月　　4 　　日
                                  書記官  劉珍珍
附錄本案論罪科刑法條全文：
刑法第305條
　　以加害生命、身體、自由、名譽、財產之事，恐嚇他人致生
　　危害於安全者，處2年以下有期徒刑、拘役或300元以下罰金
    。
